臺灣高等法院刑事裁定
111年度聲字第403號
聲  請  人  臺灣高等檢察署檢察官
受  刑  人  劉建良



上列聲請人因受刑人詐欺等案件，先後經判決確定，有二裁判以
上，聲請定其應執行之刑（聲請案號：臺灣高等檢察署111年度
執聲字第91號），本院裁定如下：
    主  文
劉建良犯如附表所示各罪所處之刑，應執行有期徒刑拾伍年。
    理  由
一、聲請意旨略以：受刑人劉建良因詐欺等數罪，先後經判決確
    定如附表，應依刑法第53條、第51條第5款規定，定其應執
    行之刑，爰依刑事訴訟法第477條第1項規定聲請定應執行之
    刑等語。
二、經查，受刑人因犯如附表編號1至20所示之罪，先後經判處
    如附表編號1至20所示之刑，均經分別確定在案，且各罪均
    為裁判確定前所犯，有各該刑事判決書附卷可憑。又受刑人
    所犯各罪合於刑法第50條第1項第1款情形，茲據檢察官依受
    刑人就附表所示各罪請求聲請定其應執行之刑（見卷附受刑
    人聲請狀），本院審核認其聲請正當，應依法定應執行之刑
    。
三、按數罪併罰，分別宣告多數有期徒刑者，於各刑中之最長期
    以上，各刑合併之刑期以下，定其刑期，但不得逾三十年，
    刑法第51條第5款定有明文。乃因刑罰之科處，應以行為人
    之責任為基礎，考量人之生命有限，刑罰對被告造成之痛苦
    程度，係以刑度增加而生加乘效果，而非等比方式增加，如
    以實質累加方式執行，刑責恐將偏重過苛，不符現代刑事政
    策及刑罰之社會功能，故透過定應執行刑，採限制加重原則
    ，授權法官綜合斟酌被告犯罪行為之不法與罪責程度、各罪
    彼此間之關聯性（例如數罪犯罪時間、空間、各行為所侵害
    法益之專屬性或同一性、數罪對法益侵害之加重效應等）、
    數罪所反應被告人格特性與傾向、對被告施以矯正之必要性
    等，妥適裁量最終具體應實現之刑罰，以符罪責相當之要求
    。因此，法院於酌定執行刑時，應體察法律恤刑之目的，為
    妥適之裁量，俾符合實質平等原則（最高法院105年度台抗
    字第626號裁定意旨參照）。
四、查受刑人所犯如附表所示各罪，分係犯施用第二級毒品罪、
    加重詐欺取財罪、販賣第二級毒品未遂罪，渠等罪質、侵害
    法益、犯罪情節等尚非均同，犯罪時間集中分布在民國106
    年11月至107年3月間；本院審酌受刑人所犯上開各罪所反映
    人格特質之差異，所犯數罪，除編號1至3、16所示之罪外，
    餘均屬相同之詐欺取財之犯罪類型，於併合處罰時，其責任
    重複非難程度高，與上開數罪所實現刑罰經濟的功能，及上
    開數罪對法益之侵害並無應予特別加重之必要，如以實質累
    加方式執行，刑責恐將偏重過苛，不符現代刑事政策及刑罰
    之社會功能，參酌上揭最高法院裁定意旨，以及如編號5至1
    5所示之罪，曾經臺灣新北地方法院107年度訴字第333、573
    、698號判決定應執行有期徒刑6年4月；編號17至19所示之
    罪，曾經臺灣基隆地方法院108年度金訴字第19號判決定應
    執行有期徒刑2年8月；編號20所示之罪，曾經本院108年度
    上訴字第2772號判決定應執行有期徒刑3年6月，暨斟酌受刑
    人對本件定應執行刑為無意見之表示（見本院定應執行刑案
    件陳述意見狀），另表示其對其所犯深感悔悟，請求從輕量
    刑，如有必要其陳述意見，請求准予視訊問訊等語（見受刑
    人申請狀）等一切情狀，在附表所示各罪宣告刑總和上限等
    內、外部性界限，依刑法第51條第5款規定，就附表編號1至
    20所示之罪所處之刑，定其應執行之刑如主文。
據上論斷，應依刑事訴訟法第477條第1項，刑法第50條第1項、
第2項、第53條、第51條第5款，裁定如主文。
中　　華　　民　　國　　111 　年　　2 　　月　　14　　日
                  刑事第十九庭  審判長法　官  曾淑華
                                      法　官  李殷君
                                      法　官  陳文貴
以上正本證明與原本無異。
如不服本裁定，應於收受送達後五日內向本院提出抗告狀。
                                      書記官  俞妙樺
中　　華　　民　　國　　111 　年　　2 　　月　　14　　日

附表
編            號  1 2 3 罪            名    施用第二級毒品罪    施用第二級毒品罪    施用第二級毒品罪 宣     告     刑  有期徒刑2月 有期徒刑2月  有期徒刑4月 犯   罪   日  期  107年1月25日 106年12月26日 107年2月27日  偵   查   機  關年   度   案  號  新北地檢107年度毒偵字第1330號 基隆地檢107年度毒偵字第394號 基隆地檢107年度毒偵字第955號 最  後   事實審 法    院 新北地院 基隆地院 基隆地院  案    號 107年度簡字第1924號 107年度基簡字第506號 107年度基簡字第860號  判決日期 107年3月29日 107年4月17日 107年6月21日 確  定   判  決 法    院 新北地院 基隆地院 基隆地院  案    號 107年度簡字第1924號 107年度基簡字第506號 107年度基簡字第860號  判    決確定日期 107年7月31日 107年6月13日 107年7月12日 是否為得易科罰金之案件           是          是          是 備            註  新北地檢107年度執字第14734號 基隆地檢107年度執字第2063號 基隆地檢107年度執字第2370號 






編            號  4 5 6 罪            名    加重詐欺取財罪     加重詐欺取財罪     加重詐欺取財罪 宣     告     刑  有期徒刑1年2月 有期徒刑2年 （共3罪） 有期徒刑1年8月 （共6罪） 犯   罪   日  期  107年2月2日 106年11月25日、 107年1月23日、 107年2月5日 106年11月25日（2次）、 106年12月1日、 106年12月8日、 107年1月19日、 107年1月24日 偵   查   機  關年   度   案  號  基隆地檢107年度偵字第1372號等 新北地檢107年度偵字第7228號等 新北地檢107年度偵字第7228號等 最  後   事實審 法    院 基隆地院 新北地院 新北地院  案    號 107年度訴字第231號 107年度訴字第333、573、698號 107年度訴字第333、573、698號  判決日期 107年7月18日 107年8月30日 107年8月30日 確  定   判  決 法    院 基隆地院 新北地院 新北地院  案    號 107年度訴字第231號 107年度訴字第333、573、698號 107年度訴字第333、573、698號  判    決確定日期 107年7月18日 109年4月7日 109年4月7日 是否為得易科罰金之案件           否          否          否 備            註  基隆地檢108年度執字第1196號 新北地檢109年度執字第11230號 新北地檢109年度執字第11230號    編號5至15所示之罪，曾經新北地院107年度訴字第333、573、698號判決定應執行有期徒刑6年4月  











編            號  7 8 9 罪            名     加重詐欺取財罪    加重詐欺取財罪    加重詐欺取財罪 宣     告     刑  有期徒刑1年6月 （共2罪） 有期徒刑1年9月 （共3罪） 有期徒刑2年8月  犯   罪   日  期  106年12月1日、 106年12月23日 106年12月1日、 106年12月8日、 107年1月16日 106年12月6日~ 106年12月8日 偵   查   機  關年   度   案  號  新北地檢107年度偵字第7228號等 新北地檢107年度偵字第7228號等 新北地檢107年度偵字第7228號等 最  後   事實審 法    院 新北地院 新北地院 新北地院  案    號 107年度訴字第333、573、698號 107年度訴字第333、573、698號 107年度訴字第333、573、698號  判決日期 107年8月30日 107年8月30日 107年8月30日 確  定   判  決 法    院 新北地院 新北地院 新北地院  案    號 107年度訴字第333、573、698號 107年度訴字第333、573、698號 107年度訴字第333、573、698號  判    決確定日期 109年4月7日 109年4月7日 109年4月7日 是否為得易科罰金之案件           否          否          否 備            註  新北地檢109年度執字第11230號 新北地檢109年度執字第11230號 新北地檢109年度執字第11230號   編號5至15所示之罪，曾經新北地院107年度訴字第333、573、698號判決定應執行有期徒刑6年4月   













編            號  10 11 12 罪            名     加重詐欺取財罪    加重詐欺取財罪    加重詐欺取財罪 宣     告     刑  有期徒刑2年2月 （共2罪） 有期徒刑1年10月 （共2罪） 有期徒刑1年7月 （共3罪） 犯   罪   日  期  106年12月7日、 107年1月12日 106年12月22日、 107年1月17日 106年12月23日（2次） 107年2月6日 偵   查   機  關年   度   案  號  新北地檢107年度偵字第7228號等 新北地檢107年度偵字第7228號等 新北地檢107年度偵字第7228號等 最  後   事實審 法    院 新北地院 新北地院 新北地院  案    號 107年度訴字第333、573、698號 107年度訴字第333、573、698號 107年度訴字第333、573、698號  判決日期 107年8月30日 107年8月30日 107年8月30日 確  定   判  決 法    院 新北地院 新北地院 新北地院  案    號 107年度訴字第333、573、698號 107年度訴字第333、573、698號 107年度訴字第333、573、698號  判    決確定日期 109年4月7日 109年4月7日 109年4月7日 是否為得易科罰金之案件           否          否          否 備            註  新北地檢109年度執字第11230號 新北地檢109年度執字第11230號 新北地檢109年度執字第11230號   編號5至15所示之罪，曾經新北地院107年度訴字第333、573、698號判決定應執行有期徒刑6年4月   













編            號  13 14 15 罪            名     加重詐欺取財罪    加重詐欺取財罪    加重詐欺取財罪 宣     告     刑  有期徒刑1年5月 （共2罪） 有期徒刑2年6月 有期徒刑2年4月  犯   罪   日  期  106年12月23日（2次） 107年1月22日 107年1月22日 偵   查   機  關年   度   案  號  新北地檢107年度偵字第7228號等 新北地檢107年度偵字第7228號等 新北地檢107年度偵字第7228號等 最  後   事實審 法    院 新北地院 新北地院 新北地院  案    號 107年度訴字第333、573、698號 107年度訴字第333、573、698號 107年度訴字第333、573、698號  判決日期 107年8月30日 107年8月30日 107年8月30日 確  定   判  決 法    院 新北地院 新北地院 新北地院  案    號 107年度訴字第333、573、698號 107年度訴字第333、573、698號 107年度訴字第333、573、698號  判    決確定日期 109年4月7日 109年4月7日 109年4月7日 是否為得易科罰金之案件           否          否          否 備            註  新北地檢109年度執字第11230號 新北地檢109年度執字第11230號 新北地檢109年度執字第11230號   編號5至15所示之罪，曾經新北地院107年度訴字第333、573、698號判決定應執行有期徒刑6年4月   













編            號  16 17 18 罪            名   販賣第二級毒品未遂罪     加重詐欺取財罪     加重詐欺取財罪 宣     告     刑  有期徒刑2年 有期徒刑1年4月 有期徒刑1年6月 犯   罪   日  期  107年2月28日 107年2月1日 107年2月2日  偵   查   機  關年   度   案  號  新北地檢107年度偵字第7975號 基隆地檢107年度偵字第4494號 基隆地檢107年度偵字第4494號 最  後   事實審 法    院 新北地院 臺灣高院 臺灣高院  案    號 107年度訴字第722號 108年度上訴字第2521號 108年度上訴字第2521號  判決日期 107年11月23日 108年9月4日 108年9月4日 確  定   判  決 法    院 新北地院 臺灣高院 臺灣高院  案    號 107年度訴字第722號 108年度上訴字第2521號 108年度上訴字第2521號  判    決確定日期 107年12月18日 108年9月27日 108年9月27日 是否為得易科罰金之案件           否          否          否 備            註  新北地檢108年度執字第619號 基隆地檢108年度執字第3224號 基隆地檢108年度執字第3224號    編號17至19所示之罪，曾經基隆地院108年度金訴字第19號判決定應執行有期徒刑2年8月  















編            號  19 20 （以下空白） 罪            名     加重詐欺取財罪     加重詐欺取財罪  宣     告     刑  有期徒刑1年8月 有期徒刑1年2月 （共7罪）  犯   罪   日  期  107年3月1日 106年12月15日（7次）   偵   查   機  關年   度   案  號  基隆地檢107年度偵字第4494號 臺北地檢107年度偵字第13423號等  最  後   事實審 法    院 臺灣高院 臺灣高院   案    號 108年度上訴字第2521號 108年度上訴字第2772號   判決日期 108年9月4日 108年12月24日  確  定   判  決 法    院 臺灣高院 最高法院   案    號 108年度上訴字第2521號 109年度台上字第5890號   判    決確定日期 108年9月27日 110年1月7日  是否為得易科罰金之案件           否          否  備            註  基隆地檢108年度執字第3224號 臺北地檢110年度執字第610號    編號17至19所示之罪，曾經基隆地院108年度金訴字第19號判決定應執行有期徒刑2年8月 編號20所示之罪，曾經臺灣高院108年度上訴字第2772號判決定應執行有期徒刑3年6月